【裁判字號】    99,消債更,1
【裁判日期】    990312
【裁判案由】    更生事件
【裁判全文】
臺灣臺中地方法院民事裁定             99年度消債更字第1號
    聲  請  人
    即  債務人  戊○○
    相  對  人
    即  債權人  台北富邦商業銀行股份有限公司
    法定代理人  梁培華
    代  理  人  陳朝舜
    相  對  人
    即  債權人  丙○(台灣)商業銀行股份有限公司
                （含「美商丙○銀行股份有限公司」）
    法定代理人  甲○○
    相  對  人
    即  債權人  荷商荷蘭銀行股份有限公司台北分公司
    法定代理人  辛○○
    代  理  人  丁○○
    相  對  人
    即  債權人  渣打國際商業銀行股份有限公司
    法定代理人  庚○○
    代  理  人  陳毅鴻
    相  對  人
    即  債權人  聯邦商業銀行股份有限公司
    法定代理人  乙○○
    代  理  人  呂承鎰
    相  對  人
    即  債權人  萬泰商業銀行股份有限公司
    法定代理人  壬○○
    代  理  人  王裕仁
    相  對  人
    即  債權人  中國信託商業銀行股份有限公司
    法定代理人  己○○○○
    代  理  人  鄭資華
上列當事人間消費者債務清理事件，債務人聲請更生，本院裁定
如下：
    主    文
聲請人即債務人戊○○自中華民國99年 3月12日16時起開始更生
程序。
    理    由
一、按債務人與金融機構協商成立者，不得聲請更生或清算，但
    因不可歸責於己之事由，致履行顯有重大困難者，不在此限
    ；本條例施行前，債務人依金融主管機關協調成立之中華民
    國銀行公會會員辦理消費金融案件無擔保債務協商機制與金
    融機構成立之協商，準用前項之規定，消費者債務清理條例
    第151條第5項、第 6項分別定有明文。又聲請更生或清算不
    合程式或不備其他要件者，法院應以裁定駁回之，但其情形
    可以補正者，法院應定期間先命補正，復為同條例第八條所
    明定。
二、查聲請人即債務人之財產及收入不足以清償債務，於消費者
    債務清理條例施行後，曾以書面向最大債權銀行「中國信託
    商業銀行股份有限公司」，請求共同協商債務清償方案而不
    成立，業據提出前置協商不成立通知書附卷可稽，足堪採信
    。次查，債務人目前失業中。從而，債務人主張無法清償債
    務（債務1,453,326元）等語，應堪採信。
三、然查，本件經依職權向各金融機關債權人函查債務人消費明
    細紀錄顯示，債務人消費內容為加油站、專業諮詢（POWER
    CAPITAL DOUGLAS美金 836.6元=新台幣28,121元）、購物中
    心（台糖量販、尚甫實業、家福公司）、信用貸款（97年 1
    月30日370,000元、97年4月17日210,000元、98年1月15日65
    0,000元）、預借現金（95年12月240,000元、96年1月200,0
    00元、98年2月270,000元，僅列大額，小額未列計）等，而
    其每月消費額度時有逾越薪資總額之情事，此有債權人提出
    之消費帳明細附卷可稽。矧，債務人於99年2月3日本院訊問
    時自承（專業諮詢-POWER CAPITAL DOUGLAS的消費為何？）
    那是幫朋刷機票。（台糖量販店的消費為何？）那是去刷菸
    酒出來賣。信用貸款渣打37萬元是借出來還台新。荷蘭貸款
    21萬元、中國信託65萬元都是借出來還錢。現金卡27萬元，
    也是用來繳錢。借一家還他家等語。如是，上述消費性質非
    生活必要之支出，而係奢侈、浪費之性質。惟因債務人既因
    債務負擔沈重且失業中，本院仍准其更生。
四、又債務人之消費內容既如前述，核與消費者債務清理條例第
    134條第4款所稱：「浪費、賭博或其他投機行為，致財產顯
    然減少或負擔過重之債務」等不免責事由相當。再經本院訊
    問各該債權人亦表明反對債務人之更生聲請，未來本件更生
    程序，恐將因其更生方案無法獲致債權人會議通過或法院認
    可而宣告清算，徒增程序勞費，欠缺實益。惟，本院仍認應
    准債務人進入更生程序，提供其更生方案付諸表決之機會，
    爰裁定如主文。
中    華    民    國    99    年    3     月    12    日
                  民事庭法  官  顏世傑
上為正本係照原本作成
本件不得抗告
本裁定已於99年3月12日16時公告。
中    華    民    國    99    年    3     月    12    日
                        書記官  楊媛筑

司法院資訊處製作；財團法人民間司法改革基金會備份。
